# 用意何在，为什么要修改？

提问人：tony868lamy 时间：2011-03-22 23:30:35
2.长期股权投资 15 号编报规则第十七条（十二）“长期股权投资的初始投资成本确定、后续计量及损益确认方法”，修改为“长期股权投资的投资成本确定、后续计量及损益确认方法”。 15 号编报规则附件“（四）公司主要会计政策、会计估计和前期差错”的“12、长期股权投资”中，“1、初始投资成本的确定”修改为“投资成本的确定”。

回答人：chenyiwei
会计准则用词是“初始投资成本”。 证监会规定此处的修改，估计是为了防止误解，即在发生过追加投资的情况下，如果使用“初始投资成本”的表述，可能会有人将其误解为仅指首次投资的成本。删除“初始”二字，就明确了包含后续投资的成本在内。